臺灣桃園地方法院刑事判決　　　　　　　100年度訴字第156號
公　訴　人　臺灣桃園地方法院檢察署檢察官
被　　　告　廖俊雄
指定辯護人　本院公設辯護人林銘宏
上列被告因違反兒童及少年性交易防制條例案件，經檢察官提起
公訴（99年度偵緝字第1947號），本院判決如下：
    主  文
廖俊雄意圖營利而媒介，使未滿十八歲之人為性交易，處有期徒
刑肆年，併科罰金新臺幣伍萬元，罰金如易服勞役，以新臺幣壹
仟元折算壹日。
    事  實
一、廖俊雄與顏國文（所涉違反兒童及少年性交易防制條例罪嫌
    ，業經臺灣高等法院以100 年度侵上字第108 號判決判處有
    期徒刑4 年6 月）、真實姓名年籍不詳綽號「婷婷」之成年
    女子共同基於媒介未滿18歲少女性交易以營利之集合犯意聯
    絡，先由顏國文於98年6 月7 日，在桃園縣桃園市之桃園火
    車站前，向代號0000-0000 號之未滿18歲逃家少女（民國83
    年1 月生，真實姓名、人別資料詳卷附年籍代號對照表，下
    稱甲女）搭訕，於言談中知悉甲女乃未滿18歲之人，並引誘
    甲女從事性交易以賺取生活費，使原無欲與他人為性交易之
    甲女萌生從事性交易之意後，先將甲女帶回桃園縣桃園市○
    ○街9 號「漢宮旅社」居住（其後則改住桃園縣桃園市○○
    路162 號3 樓顏國文住處），並自98年6 月8 日起至同年月
    13日止，顏國文、廖俊雄、「婷婷」則帶同甲女前往桃園縣
    桃園市文昌公園、新竹火車站等地，由顏國文、廖俊雄、「
    婷婷」向不特定之人拉客，以新臺幣（下同）1,500 元之代
    價，媒介甲女與不特定男子從事性交易，經雙方談妥後，則
    由甲女與男客至桃園縣桃園市或新竹市之不特定旅館為性交
    行為，每天約媒介3 至5 個客人，甲女當天下午可從廖俊雄
    處分得3,000 元至5,000 元不等之報酬，餘由顏國文、廖俊
    雄、「婷婷」朋分性交易所得。
二、案經桃園縣政府警察局桃園分局報告臺灣桃園地方法院檢察
    署檢察官偵查起訴。
    理  由
壹、證據能力方面：
一、按被告之自白，非出於強暴、脅迫、利誘、詐欺、疲勞訊問
    、違法羈押或其他不正之方法，且與事實相符者，得為證據
    ；被告陳述其自白係出於不正之方法者，應先於其他事證而
    為調查，該自白如係經檢察官提出者，法院應命檢察官就自
    白之出於自由意志，指出證明之方法，刑事訴訟法第156 條
    第1 項、第3 項定有明文。準此，被告、辯護人對檢察官所
    提被告於警詢時及偵查中之供述，其證據能力並無意見（本
    院卷第28頁反面），復本院亦查無有何顯然不正之方法取得
    情事，而悖於其自由意志，是被告前開供述得為證據，合先
    敘明。
二、次按被告以外之人（包括證人、鑑定人、告訴人、被害人及
    共同被告等）於審判外之陳述雖不符刑事訴訟法第159 條之
    1 至之4 等4 條之規定，而經當事人於審判程序同意作為證
    據，法院審酌該言詞陳述或書面陳述作成時之情況，認為適
    當者，亦得為證據；當事人、代理人或辯護人於法院調查證
    據時，知有刑事訴訟法第159 條第1 項不得為證據之情形，
    而未於言詞辯論終結前聲明異議者，視為有前項之同意，同
    法第159 條之5 定有明文。立法意旨在於傳聞證據未經當事
    人之反對詰問予以核實，原則上先予排除。惟若當事人已放
    棄反對詰問權，於審判程序中表明同意該等傳聞證據可作為
    證據；或於言詞辯論終結前未聲明異議，基於尊重當事人對
    傳聞證據之處分權，及證據資料愈豐富，愈有助於真實發見
    之理念，且強化言詞辯論主義，使訴訟程序得以順暢進行，
    上開傳聞證據亦均具有證據能力。查本件下列所引用之被告
    以外之人於審判外之陳述，除被告之辯護人爭執證人甲女於
    警詢證述之證據能力以外，因公訴人、被告、辯護人均表示
    不爭執其證據能力（本院卷第28頁反面），復本院認其作成
    之情形並無不當情形，經審酌後認為適當，故前開審判外之
    陳述得為證據，併此敘明。
三、經查：證人甲女於本院審判時業已傳喚到庭，經交互詰問，
    並使被告及辯護人有行使對質權、反對詰問權之機會，被告
    及辯護人亦已確實行使對質詰問權（本院卷第81-97 頁），
    甲女於警詢時未經被告對質詰問之證述均延緩至審判期日給
    予被告行使對質詰問，審判外之陳述同樣有讓被告在審判中
    行使對質詰問以檢驗其陳述可信與否之機會，因而審判中及
    審判外之證詞均保障了被告對質詰問權之行使，證人既經到
    庭證述，其審判外陳述與審判中陳述一致者，得作為佐證證
    人審判中證述可信與否之憑信性證據使用，此部分與傳聞法
    則無關。至證人審判中所言與警詢不一致部分，依據刑事訴
    訟法第159 條之2 非典型之傳聞例外，證人已經到庭證述，
    審判外之陳述同樣經對質詰問，而審判外之陳述，被告或辯
    護人既未主張有外部情狀不可信之事由（本院卷第168 頁）
    ，且本院亦查無外部情狀不可信之事由，該審判外不一致之
    陳述符合刑事訴訟法第159 條之2 之規定，亦有證據能力。
四、另本院以下所引用之非供述證據，均與本件事實具有自然關
    聯性，且核屬書證、物證性質，又查無事證足認有違背法定
    程序或經偽造、變造所取得等證據排除之情事，復經本院依
    刑事訴訟法第164 條、第165 條踐行物證、書證之調查程序
    ，況公訴人及被告、辯護人對此部分之證據能力亦均不爭執
    ，是堪認均有證據能力。
貳、實體方面：
一、訊據被告固坦承曾與顏國文共同居住在桃園縣桃園市○○路
    住處，亦曾與顏國文共同媒介女子從事性交易，惟矢口否認
    有何違反兒童及少年性交易防制條例之犯行，辯稱：伊不認
    識本案之甲女，亦未曾與顏國文共同媒介甲女從事性交易。
    伊自98年5 月25日起即與證人蔡明智一同北上至三芝做工，
    直到9 月份為止，伊有不在場證明云云。
二、上開犯罪事實，業據證人甲女於本院審理時經交互詰問證稱
    ：伊都稱呼被告廖俊雄「雄哥」或「阿雄」，稱呼證人顏國
    文「阿伯」或「乾爸」。98年6 月6 日因為伊被叔叔打就離
    家出走，98年6 月7 日伊在桃園火車站等朋友時，顏國文上
    前問伊「妹妹要不要做？」，伊就傻傻地跟顏國文去，顏國
    文就叫伊跟一個女生「婷婷」去桃園火車站附近的漢宮旅社
    住，隔天早上認識被告廖俊雄，伊在漢宮旅社住了兩、三天
    。住漢宮旅社時，廖俊雄、「婷婷」每天早上會去桃園火車
    站前的麥當勞接伊，從98年6 月8 日起就開始介紹客人給伊
    作援交。也有在顏國文的家裡住過，樓下是賣二手冰箱、電
    視的。廖俊雄也有一起住在顏國文家。顏國文、廖俊雄、「
    婷婷」會帶伊去文昌公園，問客人要不要叫妹妹，是先收錢
    、再性交。每一次的價格約1,500 元，包含旅社的費用。錢
    是伊或廖俊雄跟客人收，伊收了之後會先交給廖俊雄保管，
    之後廖俊雄再分錢給伊。像這樣的性行為一天會有四、五次
    ，廖俊雄都會跟客人介紹帶伊去旅館。廖俊雄、「婷婷」也
    曾帶伊去新竹，介紹四個客人跟伊做援交。廖俊雄有叫伊想
    辦法不要說出真正的年齡，要跟客人說伊已經18或20歲，但
    客人都不相信等語明確（本院卷第81-97 頁）。證人甲女並
    當庭指認在庭被告廖俊雄即為伊所稱之「雄哥」，證人顏國
    文即為伊所稱之「阿伯」無誤（本院卷第89頁反面、第96頁
    ）。核與證人甲女於警詢中證稱：「我於98年6 月7 日搭車
    到桃園，坐計程車到桃園火車站附近之麥當勞，一個老阿伯
    就問我要不要跟客人做愛。…之後這個老阿伯帶我去麥當勞
    附近的公園，指著公園裡一群大約18、20及30多歲之小姐說
    她們是援交妹，問我要不要跟她們一樣當援交妹，後來我有
    答應這個老阿伯。老阿伯就叫我明天開始上班。我第一次跟
    客人援交是在98年6 月8 日，早上我先去公園，那邊的姊姊
    就帶我去公園繞一繞，並問當時在公園的一些老人說要不要
    妹妹，並告訴對方我1,500 元（包含旅館的錢）。『雄哥』
    就帶我去公園附近的旅館，跟我說他在樓下等我，客人在樓
    上等我。與客人性交易都是我自願的，每次都是『雄哥』帶
    我去援交，援交完後載我離開」、「『雄哥』知道我15歲，
    我在援交的時候，都跟客人騙我18歲」等語（98年度偵字第
    21398 號卷第13-16 頁）。於偵查時證稱：「我叫顏國文『
    乾爸』、叫廖俊雄『雄哥』或『阿雄』」、「當時我離家出
    走，去桃園找朋友。在桃園火車站遇到顏國文，當時我不認
    識他，他問我要不要做，要不要上班，然後他帶我到火車站
    附近的旅館跟『婷婷』一起住，隔天『婷婷』帶我去買早餐
    ，之後去一個公園那邊接客，應該是文昌公園」、「一個客
    人收1,500 元，包含旅館費用，是顏國文跟客人講好後，由
    『婷婷』或『阿雄』帶我去賓館跟客人發生性行為」、「我
    在98年6 月7 日離家出走」、「顏國文問我要不要上班，隔
    天就帶我去公園接客」、「之後顏國文帶我、『婷婷』、『
    阿雄』去新竹接客」、「我們一起坐火車到新竹火車站，再
    走到火車站附近的便利商店，那邊有郵局，郵局旁有公園，
    我們在那邊找客人，找到客人之後再去賓館」、「『婷婷』
    及顏國文他們問我幾歲，我說我滿15歲」、「他們都跟客人
    說我滿18歲或20歲」、「顏國文有陪我去公園」、「『婷婷
    』會收錢，再拿給『阿雄』。客人會把錢給『婷婷』或『阿
    雄』，『阿雄』再把錢給我」等語（99年度偵字第21398 號
    卷第70-73 頁）；其於99年度訴字第957 號被告顏國文涉犯
    兒童及少年性交易防制條例案件審理時證稱：「我在桃園火
    車站等我的朋友，遇到法庭上的顏國文，我忘記我跟他說什
    麼，他跟一個女生找我去旅社一起住，是在我離家出走時候
    的事情，大約是在98年6 月7 日左右離家出走的那段時間…
    」、「那個女生綽號叫『婷婷』」、「他們早上會去買早餐
    ，吃完後一起去火車站附近的麥當勞，然後再去公園，去公
    園是去接客人、去做愛，去旅館做，但是要先拿錢，『婷婷
    』跟我說1,500 元包括旅社，顏國文也有跟我講過剛剛所說
    的那些話」、「『婷婷』會去跟客人說要不要接妹妹，1,50
    0 元包括旅社，顏國文也有跟我說過，她也有幫我找客人」
    、「第一天顏國文幫我找了2 、3 個客人」、「錢先給『雄
    哥』保管，到下午『雄哥』會拿錢給我，大約3,000 元至5,
    000 元」、「我們坐火車到新竹火車站，『雄哥』跟『婷婷
    』帶我去，一樣要我去跟客人發生性交關係，顏國文後來才
    有去。在新竹火車站下車，走過郵局、商店，旁邊有公園…
    」、「總共在新竹1 天、桃園3 至5 天」、「每天約有3 至
    5 位客人」、「我有時候叫顏國文『阿伯』，後來就叫他『
    乾爸』，顏國文都是叫我綽號，他都叫我『娃娃』，綽號是
    他們幫我取的。」、「顏國文有時候叫我『阿妹』、有時候
    叫我『妹仔』（台語）。」、「剩下的錢我不知道是何人分
    得，但是錢我都是拿給『雄哥』」等語（99年度訴字第957
    號卷第78頁至80頁）相符，足見證人甲女對被告廖俊雄及證
    人顏國文引誘、媒介其與他人從事性交易之過程，前後證述
    相符，並無齟齬之處。雖依卷附個案匯總報告及安置期間觀
    察輔導紀錄（本院卷第44-56 頁），證人甲女有輕度智能障
    礙，然依證人甲女於本院審理中作證之情況，其表達流暢、
    對檢察官、辯護人、審判長之提問均能理解且應答自如，證
    人甲女尚且於法庭內無任何人提示、亦未參考任何文件之情
    形下，說出其在99年度訴字第957 號案件審理中作證之日期
    為4 月14日（本院卷第96頁），經本院核對證人於99年度訴
    字第975 號案件中作證之日期即為100 年4 月14日無誤（99
    年度訴字第975 號卷第77頁），足見證人甲女記憶能力清晰
    ，均足以佐證證人甲女證述之憑信性。
三，證人顏國文於警詢中證稱：伊當時居住在桃園縣桃園市○○
    路162 號3 樓，被告、「婷婷」平日都聚集在桃園縣桃園市
    文昌公園及桃園縣中壢市中正公園，於98年6 、7 月份時，
    伊在桃園市○○路上的麥當勞認識甲女，伊叫她「阿妹」，
    並帶甲女給被告認識，之後就由被告將安排甲女在漢宮旅社
    與潘姐、婷婷一起居住，嫖客會自己與甲女、婷婷講價錢，
    每次約收800 元到1,000 元不等，甲女及「婷婷」在賣淫後
    會拿100 或200 元給伊或被告買便當及飲料大家一起吃，伊
    也會向甲女及「婷婷」要200 元買治口腔癌的藥，伊因為不
    想再與被告媒介男客跟甲女及婷婷性交易，所以才離開去當
    臨時派報生等語（98年度偵字第21398 號卷第5-6 頁），於
    偵查中證稱：伊去年在桃園火車站認識甲女，伊介紹甲女給
    廖俊雄帶，廖俊雄就帶甲女去住漢宮旅社。廖俊雄綽號「雄
    哥」，伊都叫廖俊雄「阿雄」等語（98年度偵字第21398 號
    卷第32-34 頁），亦與證人甲女上開證述情節相符，且證人
    甲女於本院審理時再度當庭指認在庭證人顏國文即為伊所稱
    之「阿伯」，並證稱：「我當時看到顏國文的時候，他的嘴
    巴上就有一塊突起，他也有拿菸給我抽，『婷婷』在旅館的
    時候也有拿菸給我抽。」（本院卷第96頁）證人顏國文亦自
    承動口腔手術十幾年了，動手術後嘴巴旁邊就是突起一塊（
    本院卷第96頁反面）。堪認證人甲女並無誤認之虞，證人顏
    國文確實認識甲女，且與被告廖俊雄共同媒介甲女從事性交
    易以賺取金錢而營利。
四、證人顏國文固於審理時翻異前詞，辯稱警詢筆錄是警察亂寫
    的，係伊誤會警方提問，以為甲女是伊前案妨害風化案件（
    指偵查案號：臺灣桃園地法院檢察署偵字第16333 號，原審
    法院案號：98年度訴字第1017號案件）之未成年少女云云，
    並於本院審理時證稱：被告有時會在文昌公園裡簽牌、研究
    牌，除此之外並不會做其他事情，伊未見過證人甲女，也不
    是住在桃園縣桃園市○○路162 號3 樓，而是146 號，伊與
    被告是在98年中同住在上址云云（本院卷第90-97 頁）。然
    查：被告於本件警詢筆錄製作時（98年8 月26日），即已因
    前案而遭羈押在法務部矯正署桃園看守所一節，業經上開警
    詢筆錄記載明確（98年度偵字第21398 號卷第5 頁），並有
    顏國文之高等法院被告前案紀錄表在卷可佐（本院卷第154-
    158 頁），是證人顏國文對其前案之未成年少女為何人及相
    關案情等，應已有所瞭解，且本案承辦員警於詢問被告時，
    並提示甲女之照片予被告觀覽（98年度偵字第21398 號卷第
    5 頁背面），是證人顏國文對於本案員警所詢問之甲女及相
    關案情，應可與其前案妨害風化案件明確分辨，不致有所誤
    認，此亦為證人顏國文於審判長詢問時所自承在卷（本院卷
    第65頁）。且經本院囑請員警查訪顏國文於桃園縣桃園市○
    ○路住所之確切位置與地址，查證結果發現桃園縣桃園市○
    ○路162 號確係販賣中古家電，而住戶陳宗雄亦陳稱曾因見
    顏國文可憐，故將房屋借其暫住，足證證人顏國文曾居住該
    址無誤，至「桃園縣桃園市○○路146 號3 樓」之住戶則根
    本不認識證人顏國文，此有桃園縣政府警察局桃園分局100
    年7 月14日桃警字第1001040960號函暨所附桃園縣政府警察
    局桃園分局偵查隊100 年7 月7 日查訪紀錄表可參（本院卷
    第107-110 頁），若甲女從未見過證人顏國文及被告廖俊雄
    ，甲女何能明確指出所居住之地址及描述該址之情形？再者
    證人顏國文警詢證稱認識甲女之過程亦與證人甲女之證述相
    符，故證人顏國文於本院審理時之證述顯係圖免自身刑責及
    迴護被告廖俊雄之詞，不足採信，其於警詢之證述較係可採
    。
五、互核上開證人甲女與顏國文之證詞，甲女自警詢、偵查、99
    年度訴字第975 號案件、乃至本案審理中，對於被告媒介其
    從事性交易之事實、代價為何、所居住之處所及過程等細節
    均始終一致，倘非親身經歷，實難為如此詳盡之證述，且於
    本院審理中並當庭指認被告及證人顏國文為共同媒介其從事
    性交易之人（本院卷第89頁反面、第96頁），可知證人甲女
    所言應非杜撰自堪採信。而證人甲女為83年1 月生，教育程
    度為國中肄業，此有卷附代號與真實姓名對照表可稽，是其
    於本件案發當時係甫滿15歲而未滿18歲之女子，亦堪認定。
    且證人甲女與證人顏國文係在桃園火車站前因偶然攀談而結
    識，再經由證人顏國文而認識被告廖俊雄，兩人相識未幾而
    素無怨隙，而證人甲女雖僅為甫滿15歲之少女，惟以其受有
    國中教育之智識程度，亦當瞭解以不實事項指控他人犯罪為
    非法行為，並將使他人枉受刑責，是甲女殊無杜撰前述不堪
    之情節，僅為恣意誣攀並無怨仇之被告廖俊雄與證人顏國文
    之動機與必要。準此，被告確實有與顏國文共同媒介使未滿
    18歲之甲女為性交易一節，堪以認定。
六、證人即與被告從事木工裝潢之同事蔡明智，雖於審理中證稱
    ：其自98年5 月底至同年9 月與被告在三芝從事木工裝潢工
    作，被告係其助理；週六、週日不會工作，週一至週五大部
    分都有上工，如果累了就會休息；在這段時間裡與被告同住
    且朝夕相處，被告並未在這段時間裡單獨離開三芝地區南下
    桃園或中壢地區云云（本院卷第122-138 頁）。惟證人蔡明
    智與被告皆為成年男子，證人蔡明智竟證稱二人朝夕相處、
    孟不離焦、從未須臾分開，已與常情有違。且被告於準備程
    序中已自稱在其間有回到中壢過等語（本院卷第27頁反面）
    ，則若證人蔡明智與被告朝夕相處怎會不知被告有回去中壢
    之事實？且當本院於審理時訊問證人蔡明智被告是把賺來的
    錢花在哪裡時，其又證稱被告花自己的錢，不會管他云云，
    則二人既朝夕相處，為何會不知被告的工資花用情形？本院
    於訊問證人蔡明智關於被告所陳報於淡水裝潢房屋之住址，
    是否是被告與證人蔡明智一同前往查看住址後方陳報時，證
    人蔡明智又先證稱是一同前往，後又改稱是被告自己去找的
    云云；再被告於審理中又稱是自己去找住址，但是係自己到
    現場以後，打電話問證人蔡明智方確定是哪一棟云云，亦前
    後不一、相互齟齬。又檢察官於詰問證人蔡明智於98年6 月
    7 日、6 月8 日是與被告從事何種活動時，證人蔡明智竟能
    不假思索立刻回答6 月7 日是在淡水；6 月8 日是在工作云
    云，但卻無法回憶工程之準確起迄日期（本院卷第124 頁反
    面、第126 頁反面、第127 頁），是證人蔡明智在缺乏任何
    佐證的情形下竟能立刻回答上開問題，顯係臆測、迴護之詞
    。綜上，證人蔡明智所為之證述，不但已與被告之陳述相有
    矛盾，亦與證人甲女所為之證述不符，並不足作為對被告有
    利之認定。
七、再查被告於100 年3 月9 日準備程序中稱：伊在97年中就下
    去高雄，中間有回桃園縣中壢市一次辦活動，只在中壢待了
    七天，沒有到桃園市。98年6 月時伊已在高雄工作（100 年
    度審訴字第146 號第17頁反面）；於100 年4 月8 日準備程
    序中先係辯稱其認識顏國文不到半年，後又改稱97年時有與
    顏國文住在一起，同住一個月後就沒有再聯絡。97年端午節
    時伊就去淡水從事裝潢工作，97年底就下高雄了（本院卷第
    27頁反面）；至本院100 年6 月27日審理期日又改稱伊自98
    年5 月25日起即與證人蔡明智一同北上至三芝做工，直到9
    月份為止云云（本院卷第88頁），所述時間點前後不一，已
    難遽信。亦與證人顏國文又證述係在98年中與被告同住在桃
    園縣桃園市○○路住所（本院卷第94頁）相互矛盾，再被告
    於審理中自陳其所從事媒介性交易之犯嫌皆是與證人顏國文
    一同為之等語（本院卷第89頁），但訊據證人顏國文卻證稱
    沒有目睹過被告媒介女子與他人從事性交易云云（本院卷第
    91頁），二人所稱南轅北轍。堪認被告所辯顯係臨訟卸責之
    詞，並不足採。
八、證人甲女於受被告媒介而從事性交易之時，年僅15歲而為未
    滿18歲之少女，且其臉孔稚嫩，身形亦非高大，有其真實姓
    名年籍對照表、照片在卷可稽，且甲女有告知被告其甫滿15
    歲一節，業經證人甲女證述明確，有如前述。另由上開甲女
    之證詞，固無法明確得知被告媒介甲女為性交易獲利之詳細
    數目，然被告確有媒介甲女性交易之行為，而甲女每次性交
    易價格為1,500 元含旅館之費用，且係由甲女先向男客收取
    費用後再交給被告廖俊雄，被告廖俊雄再從中拿取部分交給
    甲女以為報酬等情，業據證人甲女證述明確，有如前述，衡
    情被告若非可分取性交易所得之利益，要無甘冒風險無端為
    甲女媒介性交易之理。是足認被告確有媒介未滿18歲之甲女
    從事性交易以營利之意圖。被告明知甲女為未滿18歲之女子
    ，仍媒介其從事性交易，並從中獲取利益，其有本件犯行洵
    堪認定，應依法論科。
九、論罪科刑：
  (一)按兒童及少年性交易防制條例第23條第2 項之罪，係以意圖
    營利，引誘、容留、媒介、協助或以他法使未滿18歲之人為
    「性交易」者，為其構成要件。而所謂「性交易」，依同條
    例第2 條之規定，係指有對價之性交或猥褻行為而言。又兒
    童及少年性交易防制條例為有關兒童及少年性交易防制事項
    之特別法，優先於他法適用，本條例未規定者，始適用其他
    法律之規定，該條例第5 條定有明文。意圖營利，引誘、容
    留、媒介、協助或以他法，使未滿18歲之人為性交易者，該
    條例第23條第2 項既有處罰之特別規定，自無適用刑法第23
    1 條之餘地（最高法院95年臺上字第7243號、92年臺上字第
    6122號判決、89年臺上字第1776號判決理由參照）。查被告
    前揭媒介未成年之甲女從事性行為以營利，自與性交易構成
    要件該當，故核被告所為，係犯兒童及少年性交易防制條例
    第23第2 項、第1 項之意圖營利而媒介未滿18歲之女子從事
    性交易罪。被告引誘甲女從事性交易之低度行為，為媒介之
    高度行為所吸收，不另論罪。被告與顏國文、綽號「婷婷」
    之成年女子，就上開犯行有犯意聯絡及行為分擔，應論以共
    同正犯。
  (二)復按刑事法若干犯罪行為態樣，本質上原具有反覆、延續實
    行之特徵，立法時既予特別歸類，定為犯罪構成要件之行為
    要素，則行為人基於單一之犯意，在密切接近之一定時、地
    持續實行之複次行為，倘依社會通念，於客觀上認為符合一
    個反覆、延續性之行為觀念者，於刑法評價上，即應僅成立
    一罪，俾免有重複評價、刑度超過罪責與不法內涵之疑慮，
    學理上所稱「集合犯」之職業性、營業性或收集性等具有重
    複特質之犯罪均屬之，例如經營、從事業務、收集、販賣、
    製造、散布等行為概念者是。又被告所犯兒童及少年防制條
    例第23條之罪既以「意圖營利」為其主觀之不法要素，而所
    謂「營利」本蘊寓有營業俾牟利之意涵，因之，基於此種主
    觀不法要素所引導而架構之客觀行為層面，當然具有持續營
    業性，是以在本質上自具有反覆實施之特性（最高法院97年
    臺上字第1961號判決意旨參照），是被告基於營利之意圖，
    於密接之時間內，持續從事媒介甲女與不特定男客為性交易
    之行為，顯具有反覆、延續實行之特徵，其行為應屬前揭學
    理上所稱具有營業性重複特質之「集合犯」，應評價認係包
    括一罪之集合犯，而僅論以一意圖營利而媒介，使未滿18歲
    之人為性交易罪。
  (三)另兒童及少年性交易防制條例第23條，係對被害人為18歲以
    下之少年所設特別處罰之規定，是被告所犯上揭之罪，自無
    庸再依兒童及少年福利法第70條第1 項之規定加重其刑（最
    高法院94年度臺上字第7425號判決意旨參照）。爰審酌被告
    不以正當手段謀取利益，竟利用未滿18歲少女性自主意識未
    臻健全，媒介少女從事性交易工作，且本件涉案少女時年正
    值15歲發育階段，被告所為物化少女，嚴重戕害少女將來身
    心發展可能性，並扭曲少女正確價值觀，甚使社會道德向下
    沈淪，惡性重大，及其在整個犯罪中擔任之角色，犯後復否
    認犯行，尚諉稱不識甲女，實未見悔悟之意，衡以其犯罪手
    段、圖利動機、本件行為期間、次數、對少女身心發展法益
    損害及社會善良風俗之影響、被告智識程度等一切情狀，量
    處如主文所示之刑，罰金部分並諭知易服勞役之折算標準。
據上論斷，應依刑事訴訟法第299 條第1 項前段、兒童及少年性
交易防制條例第23條第2 項、第1 項，刑法第11條前段、第28條
、第42條第3 項，判決如主文。
本案經檢察官陳淑蓉到庭執行職務。
中    華    民    國   100    年    11    月    25    日
                  刑事第六庭    審判長法  官  錢建榮

                                      法  官  王鐵雄

                                      法  官  游智棋
以上正本證明與原本無異。
如不服本判決應於收受判決後10日內向本院提出上訴書狀，並應
敘述具體理由。其未敘述上訴理由者，應於上訴期間屆滿後20日
內向本院補提理由書（均須按他造當事人之人數附繕本）「切勿
逕送上級法院」。
                                      書記官   陳育萱   
中    華    民    國   100    年    11    月    28    日
附錄本案論罪科刑依據之法條：
兒童及少年性交易防制條例第23條
引誘、容留、媒介、協助或以他法，使未滿十八歲之人為性交易
者，處1 年以上7 年以下有期徒刑，得併科新臺幣3 百萬元以下
罰金。以詐術犯之者，亦同。
意圖營利而犯前項之罪者，處3 年以上10年以下有期徒刑，併科
新臺幣5 百萬元以下罰金。
媒介、收受、藏匿前2 項被害人或使之隱避者，處1 年以上7 年
以下有期徒刑，得併科新臺幣3 百萬元以下罰金。
前項收受、藏匿行為之媒介者，亦同。
前4 項之未遂犯罰之。